【裁判字號】    90,訴,444
【裁判日期】    901026
【裁判案由】    搶奪等
【裁判全文】
臺灣高雄地方法院刑事判決                            九十年度訴字第四四四號
    公  訴  人  臺灣高雄地方法院檢察署檢察官
    被      告  丁○○
右列被告因搶奪等案件，經檢察官提起公訴（九十年度偵字第五三Ｏ號），本院判決
如左：
    主  文
丁○○連續意圖為自己不法之所有，而搶奪他人之動產，處有期徒刑貳年陸月。
    事  實
一、丁○○曾於民國八十二年七月十三日，因違反肅清煙毒條例案件，經本院以八十
    二年度訴字第二Ｏ五七號判處有期徒刑三年二月確定，復因強盜案件，於八十二
    年十月四日，經本院以八十二年度訴字第二二四八號判處有期徒刑七年確定，二
    刑經聲請定執行刑為九年六月，於八十二年八月十日入監執行，本應執行至九十
    一年十月二十日，嗣於八十七年五月十九日假釋出監。詎丁○○仍不知悔改，於
    假釋期間內之八十九年十二月十一日十六時許，在高雄市○○區○○街一一六號
    前，見乙○○所有車牌號碼ＮＴＺ─九三六號重型機車一部之鑰匙插在機車鑰匙
    孔上未取下，竟意圖為自己不法之所有，徒手竊取該車得手後，作為搶奪他人財
    物之交通工具，復基於意圖為自己不法所有之概括犯意，於如附表所示之時間及
    地點，騎乘上開竊得之贓車，趁丙○○、甲○○、戊○○及庚○○等人不注意之
    際，連續自後徒手搶奪丙○○等人所有如附表所示之財物得手，除皮包內現金留
    作己用外，其餘財物均棄置於高雄市愛河中。嗣於八十九年十二月二十五日十六
    時許，丁○○騎乘該部贓車行經高雄市三民區○○○街與遼寧二街二二二巷口時
    ，為警當場查獲，並扣得前揭車牌號碼ＮＴＺ─九三六號之贓車一部。
二、案經高雄市政府警察局三民第一分局報告台灣高雄地方法院檢察署檢察官偵查起
    訴。
    理  由
一、訊據被告丁○○矢口否認有何右揭竊盜及搶奪之犯行，辯稱：該部機車係因伊看
    到倒在路邊，便牽回去騎用，至於搶奪案件則是警察毆打伊，伊不得已始承認，
    且案發當時伊均在工作，不可能搶奪云云。惟查，被告有於右揭時地竊盜及連續
    搶奪之犯行，業據被告於警訊及偵查中均坦承不諱，核與證人即被害人乙○○、
    丙○○、甲○○、戊○○及庚○○等人於警訊及本院審理中，均指述確有前述之
    機車遭竊及遭人搶奪財物等情相符，復有被害人乙○○出具之領結正本一紙在卷
    可憑，而被告雖就警訊中之自白有刑求之抗辯，惟經本院傳喚證人即於警訊中為
    被告製作筆錄之警員己○○，訊問其是否有刑求一事，證人己○○證稱：「當天
    我們逮捕被告後，我們列出從被告偷車到逮捕當天，高雄縣市遭搶奪之案件讓被
    告指認，被告承認後我們有帶他到現場指認，並未刑求被告，且有依法錄音。」
    等情甚詳，且經本院當庭勘驗被告之警訊錄音帶，被告與警員均一問一答，雙方
    談話之內容均與筆錄記載相同，亦可聽出警員讓被告指認搶奪案件時，翻閱紙頁
    之聲音，是從被告之警訊錄音帶可聽出並無警員對伊刑求之事，況被告於八十九
    年十二月二十五日為警方逮捕後，於翌日即八十九年十二月二十六日移送至地檢
    署時，被告並未向檢察官提及警訊中有警員刑求一事，反而向檢察官自承確有右
    揭竊盜及連續搶奪之犯行（見偵查卷第十二頁及第十三頁），是衡諸常情，被告
    如於警訊中確遭警員刑求，則為何不向偵辦犯罪之檢察官申告，卻反而向檢察官
    自承犯罪？故被告前揭刑求之抗辯，顯係事後卸責之詞，不足採信，其於警訊及
    偵查中之自白，係於自由意識下所為，應堪認定，自可採為認定犯罪事實之證據
    。另如附表所示之搶奪案件中，被害人丙○○、甲○○、戊○○及庚○○等人，
    雖於警訊及本院審理中，均無法明確指認搶奪渠等之歹徒是否為被告，然被害人
    等確有遭搶之事實，均業據渠等指述在卷，參以被告已自白犯罪，是被害人等雖
    無法指認被告，惟並不影響被告犯罪事實之認定。至於被告雖有提出工作紀錄簿
    一份，以證明其於搶奪案件發生當日並未在場，惟該工作紀錄簿係被告自己書寫
    ，並無其他證據足以佐證被告確有工作之事實，且該工作紀錄簿之內容，均係某
    日、被告至某處、作某事，並未明確記載起迄時間及地點，自不能僅以此籠統之
    記載，即認被告於搶奪案件發生當時伊未在場，是該工作紀錄簿自不足以作為有
    利被告犯罪事實之認定。綜上所述，被告前揭所辯，僅係事後卸責之詞，不足採
    信，其有右揭竊盜及連續搶奪之犯行，均應堪認定。
二、核被告所為，就竊取機車部分，係犯刑法第三百二十條第一項之竊盜罪，就如附
    表所示之搶奪犯行部分，均係犯刑法第三百二十五條第一項之搶奪罪。被告先後
    四次如附表所示之搶奪犯行，時間緊接，方法相同，顯係基於概括犯意為之，應
    依連續犯規定論以一罪，並依法加重其刑。被告所犯竊盜罪及連續搶奪罪間，有
    方法目的之牽連關係，應從一重之連續搶奪罪論處。爰審酌被告係於假釋期間犯
    罪，顯見被告並不知珍惜假釋此一改過自新之機會，犯後猶飾詞卸責，顯見並無
    悔意，又竊取機車後連續搶奪婦女之財物，其惡性非輕，及被告搶奪之手段、次
    數、搶得之財物與其他一切情狀，量處如主文所示之刑。
據上論斷，應依刑事訴訟法第二百九十九條第一項前段，刑法第五十六條、第三百二
十條第一項、第三百二十五條第一項、第五十五條，罰金罰鍰提高標準條例第一條前
段，判決如主文。
中      華      民      國      九十      年      十    月    二十六    日
                                  臺灣高雄地方法院刑事第三庭
                                          審判長法  官   宋  明  中
                                                法  官   葉  啟  洲
                                                法  官   呂  憲  雄
右正本證明與原本無異。
如不服本判決，應於判決送達後十日內，向本院提出上訴狀。
                                                書記官   許  麗  珠
中      華      民      國      九十      年      十    月     三十一  日
附錄本判決論罪科刑之法條：
中華民國刑法第三百二十條第一項
意圖為自己或第三人不法之所有，而竊取他人之動產者，為竊盜罪，處五年以下有期
徒刑、拘役或五百元以下罰金。
中華民國刑法第三百二十五條第一項
 (普通搶奪罪)
意圖為自己或第三人不法之所有，而搶奪他人之動產者，處六月以上五年以下有期徒
刑。
附表：
┌──┬────────┬─────────┬──────────────┬────────┐
│編號│ 犯  罪  時  間 │ 犯  罪  地  點   │ 犯 罪 方 式 及 所 得 財 物 │ 所  犯  法  條 │
├──┼────────┼─────────┼──────────────┼────────┤
│一  │ 八十九年十二月 │ 高雄市左營區重立 │ 自後搶奪丙○○置於機車前方 │刑法第三百二十五│
│    │ 十一日二十時許 │ 路與文莊路口     │ 腳踏板上之皮包一個（內有現 │條第一項        │
│    │                │                  │ 新台幣四百元、行動電話一支 │                │
│    │                │                  │ 及證件）                   │                │
├──┼────────┼─────────┼──────────────┼────────┤
│二  │ 八十九年十二月 │ 高雄市三民區黃興 │ 自後搶奪甲○○置於機車前方 │同右            │
│    │ 十四日二十一時 │ 路九號前         │ 腳踏板上之皮包一個（內有現 │                │
│    │ 三十分許       │                  │ 新台幣一千元、行動電話一支 │                │
│    │                │                  │ ）                         │                │
├──┼────────┼─────────┼──────────────┼────────┤
│三  │ 八十九年十二月 │ 高雄市苓雅區四維 │ 自後搶奪戊○○置於機車前方 │同右            │
│    │ 十六日十四時三 │ 路與文橫路口     │ 腳踏板上之皮包一個（內有現 │                │
│    │ 十分許         │                  │ 新台幣六千元及證件）       │                │
│    │                │                  │                            │                │
├──┼────────┼─────────┼──────────────┼────────┤
│四  │ 八十九年十二月 │ 高雄市三民區建德 │ 自後搶奪庚○○置於左手腋下 │同右            │
│    │ 二十三日十八時 │ 路六十四號前     │ 之皮包一個（內有現金新台幣 │                │
│    │ 十五分許       │                  │ 四百元、鑰匙一支及化妝品） │                │
│    │                │                  │                            │                │
└──┴────────┴─────────┴──────────────┴────────┘


司法院資訊處製作；財團法人民間司法改革基金會備份。
